【裁判字號】    98,審小上,88
【裁判日期】    980724
【裁判案由】    損害賠償
【裁判全文】
臺灣臺北地方法院民事裁定            98年度審小上字第88號
上  訴  人  甲○○
被上訴人    乙○○
上列當事人間請求損害賠償等事件，上訴人對於中華民國98年6
月16日本院新店簡易庭98年度店小字第512號第一審小額民事判
決，提起上訴，本院裁定如下：
    主  文
上訴駁回。
第二審訴訟費用新台幣壹仟伍佰元由上訴人負擔。
    理  由
一、按對於小額程序第一審裁判之上訴或抗告，非以其違背法令
    為理由，不得為之；上訴狀內應記載上訴理由，表明下列各
    款事項：一、原判決所違背之法令及其具體內容。二、依訴
    訟資料可認為原判決有違背法令之具體事實，民事訴訟法第
    436條之24第2項、第436條之25定有明文。又依同法第436條
    之32第2項準用第468條、第469條規定，判決不適用法規或
    適用不當者，為違背法令，其中判決有同法第469條第1款至
    第5款情形之一者，為當然違背法令。是當事人於小額訴訟
    程序提起上訴，如依民事訴訟法第468條規定，以第一審判
    決有不適用法規或適用法規不當為理由時，其上訴狀或理由
    書應有具體之指摘，並揭示該法規之條項或其內容。若係成
    文法以外之法則，應揭示該法則之旨趣。倘為司法院解釋、
    或最高法院之判例，則應揭示該判解之字號或其內容。如以
    民事訴訟法第469條第1款至第5款情形為理由時，其上訴狀
    或理由書，應揭示合於該條款之事實。故對於小額程序之第
    一審裁判提起上訴時，如上訴論旨並未具體指出原審認定事
    實有如何違反法令情事，更未具體指明其所違反法令之條項
    或其內容，不得謂已合法表明上訴理由，其上訴自難認為合
    法，而屬上訴不合程式，第二審法院應依同法第436條之32
    第2項準用同法第444條第1項以裁定駁回之。
二、本件上訴意旨略以：本案係伊之女友訴外人陳芸佩遭被上訴
    人及訴外人阮信忠駕車所傷，伊乃與其發生爭執，於過程中
    不慎於推擠之間造成被上訴人受傷，伊並非故意傷害被上訴
    人，且自案發至今均深感悔意，況伊目前失業中，能負擔之
    損害賠償金額有限，原判決不察而判決伊敗判，尚難甘服，
    為此提起上訴，聲明廢棄原判決云云。
三、經查，本件上訴人對於小額程序之第一審判決提起上訴，然
    並未具體說明其有何不適用法規或適用法規不當之情形，並
    揭示該法規之條項或其內容，及合於民事訴訟法第469條所
    列各款之事實，自難認對該判決之如何違背法令已有具體之
    指摘，揆諸前揭說明，應認其上訴為不合法，應由二審法院
    以裁定駁回之。
四、本件第二審訴訟費用，確定為如主文第2項所示金額。
五、據上論結，本件上訴為不合法，依民事訴訟法第436條之32
    第1項、第2項、第444條第1項前段、第95條、第78條、第
    436條之19第1項，裁定如主文。
中    華    民    國    98    年    7     月    24    日
                  民事第六庭審判長法官  劉坤典
                                  法官  陳婷玉
                                  法官  黃柄縉
以上正本係照原本作成
本裁定不得抗告
中    華    民    國    98    年    7     月    24    日
                                書記官  蔡凱如


司法院資訊處製作；財團法人民間司法改革基金會備份。
